ACORDAO-COMPLETO-2345473

ACÓRDÃO DE RELAÇÃO

ACÓRDÃO DE RELAÇÃO 2178/2019 ATA 6/2019 - PRIMEIRA CÂMARA

Acórdão 2178/2019-TCU-Primeira Câmara
VISTOS e relacionados estes autos de Representação apresentada pela Corregedoria Regional de Polícia Federal no Rio Grande do Sul – COR/SR/PF/RS, referente ao Processo SEI 08430.016960/2018-71, a respeito de possíveis irregularidades administrativas ocorridas no Conselho Regional de Engenharia e Agronomia do Estado do Rio Grande do Sul – Crea/RS,
Considerando o aspecto de a documentação em tela preencher os requisitos legais e regulamentares, em especial o disposto no inc. III do art. 237 do Regimento Interno, para ser conhecida como Representação, passando-se ao exame de seu mérito;
Considerando que, conforme sintetizado pela unidade instrutiva (fls. 1/2, peça 3) , as alegações e os documentos apresentados pelo representante diriam respeito, basicamente, às seguintes situações: (a) contratação do Advogado Wilson Werkhauser D. Souza, sua relação com o ex-Presidente Mélvis Barrios Júnior, o possível enriquecimento injustificado de familiares de ambos e sua atuação na ação judicial envolvendo a Associação dos Funcionários do Crea/RS, o Crea/RS e a Fazenda Nacional; (b) pagamento indevido de diárias ao Presidente Interino sr. Gustavo Lange; (c) indícios de recebimento de parte dos salários dos mais de 60 cargos de confiança, formação de quadrilha e sonegação de impostos; (d) suspeitas de irregularidade na contratação emergencial de empresas de familiares e amigos do Sr. Mélvis Barrios Júnior;
Considerando, no entanto, o registro da Sec-RS de que os temas das duas primeiras situações mencionadas já estão sendo objeto de apuração no âmbito da Denúncia constante do TC-Processo 024.190/2018-7, este em fase de instrução após diligência (fls. 3, peça 3) ;
Considerando, além disso, a ponderação daquela unidade instrutiva de que, em relação às duas outras situações, não foram apresentados elementos que corroborassem as irregularidades sinalizadas (fls. 3, peça 3) ;
Considerando que, em relação a essas duas últimas situações, a matéria poderá vir a ser analisada pelo Tribunal, em processo distinto, caso seja novamente submetida a esta Corte, devidamente acompanhada dos indícios atinentes às ocorrências;
ACORDAM os Ministros do Tribunal de Contas da União, reunidos em Sessão de 1ª Câmara, por unanimidade, em:
a) com fundamento no inc. III do art. 237 do Regimento Interno desta Casa, conhecer da presente Representação, por preencher os requisitos de admissibilidade;
b) determinar, com fulcro nos arts. 2º, inc. I, e 36 da Resolução TCU 259/2014, o apensamento definitivo destes autos ao TC-Processo 024.190/2018-7.
c) determinar o encaminhamento de cópia deste Acórdão ao representante, explicitando tratar-se de referente ao Processo SEI 08430.016960/2018-71.
1. Processo TC-Processo 037.102/2018-4 (REPRESENTAÇÃO) 
	1.1. Representante: Corregedoria Regional de Polícia Federal no Rio Grande do Sul – COR/SR/PF/RS.
	1.2. Órgão/Entidade: Conselho Regional de Engenharia e Agronomia do Estado do Rio Grande do Sul – Crea/RS.
	1.3. Relator: Ministro-Substituto Augusto Sherman Cavalcanti.
	1.4. Representante do Ministério Público: não atuou.
	1.5. Unidade Técnica: Sec-RS.
	1.6. Representação legal: não há.

Primeira Câmara

Conselho Regional de Engenharia e Agronomia do Estado do Rio Grande do Sul - Crea/RS.

Corregedoria Regional de Polícia Federal no Rio Grande do Sul - COR/SR/PF/RS.

AUGUSTO SHERMAN

não há.

Não atuou.

REPRESENTAÇÃO (REPR)